臺灣臺北地方法院裁定
111年度北秩字第245號
移送機關    臺北市政府警察局中山分局

被移送人    倪嘉妤



上列被移送人因違反社會秩序維護法案件，經移送機關於民國11
1年10月17日北市警中分刑字第1113056301號移送書移送審理，
本院裁定如下：
    主  文
倪嘉妤藉端滋擾公司行號，處罰鍰新臺幣參仟元。
    事實理由及證據
一、被移送人倪嘉妤於下列時、地有違反社會秩序維護法之行為
    ：
（一）時間：民國111年9月10日5時57分。
（二）地點：臺北市○○區○○○路000巷00號(暢欣卡拉ok)。
（三）行為：被移送人於前述時地與店家發生糾紛，經店家勸阻
　　　      離店後，並出手摔破店家之盆栽及毀損店家門扇之
　　　      電磁鎖，造成故障，以此方式藉端滋擾店家營業。
二、按藉端滋擾住戶、工廠、公司行號、公共場所或公眾得出入
    之場所者，處3日以下拘留或新臺幣12,000元以下罰鍰，社
    會秩序維護法第68條第2款定有明文。本條款立法意旨，固
    在保護住戶、工廠、公司行號、公共（眾）場所等場所之安
    寧秩序不受侵害。所謂「藉端滋擾」，係指行為人有滋擾場
    所之本意，以言語、行動等方式，藉特定事端擴大發揮，踰
    越該事端在一般社會大眾觀念中所容許之合理範圍，而擾及
    場所之安寧秩序致難以維持或回復者而言。經查，被移送人
    不否認其於前揭時地，與店家發生糾紛並摔破盆栽等情，惟
    否認有滋擾之行為，辯稱其只是抓花盆自保，且沒有刻意破
    壞門扇之電磁鎖云云，惟賴麗月於警詢時陳稱：倪嘉妤在店
    內摔酒杯，並於店內咆嘯，被店員請出店外後，又將店外的
    盆栽翻倒，抓著盆栽要打人，伊不讓倪嘉妤進入店內，她又
    用力拉扯大門門把，造成大門的電磁鎖脫落、毀損等語，且
    倪嘉妤之友人林丘凡亦於警詢時陳稱：伊看見店外門口的花
    盆被倪嘉妤用壞，當時有拉著倪嘉妤阻止她跟店家繼續發生
    衝突等語，並有毀損照片在卷足資佐證，足徵被移送人之行
    為已踰越該事端在一般社會大眾觀念中所容許之合理範圍，
    以遂其妨害公共秩序、擾亂社會安寧之潛在目的，而超逾一
    般人所容許之合理範圍，足徵被移送人確有違反社會秩序維
    護法第68條第2款之行為。爰審酌被移送人違序之手段、持
    續時間、行為妨害程度，及其智識程度、生活狀況等一切情
    狀，裁定如主文所示。
三、依社會秩序維護法第45條第1項，第68條第2款，裁定如主文
    。
中　　華　　民　　國　　111 　年　　11　　月　　2 　　日
                  臺灣臺北地方法院臺北簡易庭
                                  法　官  郭美杏
以上正本係照原本作成。
如不服本裁定，得於裁定書送達之翌日起5日內，以書狀敘述理
由，向本庭（100006臺北市○○○路○段000巷0號）提起抗告。
中　　華　　民　　國　　111 　年　　11　　月　　2 　　日
                                  書記官  林玗倩